臺灣高雄地方法院刑事判決　　　　　　　96年度訴字第3594號
公　訴　人　臺灣高雄地方法院檢察署檢察官
被　　　告　甲○○
上列被告因違反毒品危害防制條例案件，經檢察官提起公訴（96
年度毒偵字第6941號），被告於本院準備程序為有罪之陳述，經
合議庭裁定由受命法官依簡式審判程序獨任審理，本院判決如下
：
    主  文
甲○○施用第一級毒品，累犯，處有期徒刑玖月；減為有期徒刑
肆月又拾伍日，如易科罰金，以新台幣壹仟元折算壹日。
    事  實
一、甲○○前於民國90年間因施用毒品案件，經本院裁定送觀察
    、勒戒後，認無繼續施用毒品之傾向，於90年2 月2 日觀察
    、勒戒執行完畢釋放，並由臺灣高雄地方法院檢察署檢察官
    以90年度毒偵字第91號為不起訴處分確定。另其於93年間因
    施用毒品及詐欺案件，分別經本院以93年度訴字第2554號判
    決判處有期徒刑9 月、以94年度簡字第556 號判決判處有期
    徒刑4 月，並合併定應執行刑有期徒刑1 年確定；於94年間
    因施用毒品案件，經本院以94年度訴字第692 號判決判處有
    期徒刑11月確定，上開各罪經接續執行後，於95年5 月11日
    縮短刑期假釋出監，所餘刑期並付保護管束，至同年11月15
    日期滿且假釋未經撤銷而視為執行完畢。詎其仍不知悔改並
    戒除毒癮，明知海洛因業經公告為毒品危害防制條例第2 條
    第2 項第1 款所列管之第一級毒品，不得非法持有、施用，
    於觀察、勒戒執行完畢釋放後5 年內已再犯前揭施用毒品案
    件，並經判處徒刑且執行完畢，竟仍基於施用第一級毒品海
    洛因之犯意，於96年4 月9 日20時許，在其位在高雄市○○
    區○○街10巷7 之4 號住處內，以將第一級毒品海洛因置於
    針筒摻水後注射之方式，施用第一級毒品海洛因1 次。嗣於
    同年月10日10時40分許，在高雄市○○區○○街與必忠街街
    口，因行跡可疑為警攔檢盤查，並採集尿液送驗後呈嗎啡陽
    性反應而查悉上情。
二、案經高雄市政府警察局鹽埕分局報告臺灣高雄地方法院檢察
    署檢察官偵查起訴。
    理  由
一、按本案被告甲○○所犯係死刑、無期徒刑、最輕本刑為3 年
    以上有期徒刑以外之罪，其於準備程序就前揭被訴事實為有
    罪之陳述，經受命法官告知簡式審判程序之旨，並聽取其與
    公訴人之意見後，本院認無不得或不宜改依簡式審判程序進
    行之情形，爰依刑事訴訟法第273 條之1 第1 項規定，裁定
    本件由受命法官獨任進行簡式審判程序，合先敘明。
二、上揭事實，迭據被告於警詢、偵查及本院審理中均供承不諱
    ，且被告於96年4 月10日11時5 分許為警採尿送驗結果，確
    呈嗎啡陽性反應，此有高雄市立凱旋醫院96年4 月10日A000
    00000 號濫用藥物尿液檢驗報告、毒品尿液編號姓名對照表
    各1 份附卷可稽，足認被告之自白與事實相符，洵堪採為論
    罪科刑之依據。本案事證明確，被告上開施用第一級毒品犯
    行，堪以認定。
三、第按海洛因為毒品危害防制條例第2 條第2 項第1 款所稱之
    第一級毒品，不得施用、持有。次按，犯毒品危害防制條例
    第10條施用第一級毒品之罪者，檢察官應聲請法院裁定，令
    被告入勒戒處所觀察、勒戒，經觀察、勒戒後，檢察官依據
    勒戒處所之陳報，認受觀察、勒戒人無繼續施用毒品傾向者
    ，應即釋放，並為不起訴之處分；認受觀察、勒戒人有繼續
    施用毒品之傾向者，檢察官應聲請法院裁定令入戒治處所強
    制戒治，其期間為6 個月以上，至無繼續強制戒治之必要為
    止，但最長不得逾1 年，強制戒治期滿，應即釋放，由檢察
    官為不起訴之處分。觀察、勒戒或強制戒治執行完畢釋放後
    ，5 年內再犯第10條之罪者，應依一般刑事訴訟程序予以起
    訴論罪科刑，此觀諸毒品危害防制條例第20條第1 項、第2
    項、第23條第1 項、第2 項規定自明。而被告若於5 年內已
    再犯，經依法追訴處罰，縱其第3 次（或第3 次以上）再度
    施用毒品之時間，在初犯經觀察、勒戒或強制戒治執行完畢
    釋放5 年以後，已不合於「5 年後再犯」之規定，且因已於
    「5 年內再犯」，顯見其再犯率甚高，原實施觀察、勒戒或
    強制戒治，已無法收其實效，即應依該條例第10條處罰（最
    高法院95年第7 次刑事庭會議決定可資參照）。本件被告前
    於90年間因施用毒品案件，經本院裁定送觀察、勒戒後，認
    無繼續施用毒品之傾向，於90年2 月2 日觀察、勒戒執行完
    畢釋放，並由臺灣高雄地方法院檢察署檢察官以90年度毒偵
    字第91號為不起訴處分確定。其另於93年間因施用毒品案件
    ，經本院以93年度訴字第2554號判決判處有期徒刑9 月確定
    ；於94年間因施用毒品案件，經本院以94年度訴字第692 號
    判決判處有期徒刑11月確定在案，有臺灣高雄地方法院檢察
    署刑案資料查註紀錄表、全國施用毒品案件紀錄表及臺灣高
    等法院被告前案紀錄表、在監在押全國紀錄表各1 件在卷可
    參，是被告於上開觀察、勒戒執行完畢釋放後，5 年內再犯
    上開施用毒品案件分別經本院判處上開徒刑確定，則本件施
    用毒品罪雖係在前開觀察、勒戒執行完畢釋放5 年後所犯，
    揆諸前揭說明，仍應依法論科。
四、核被告所為，係犯毒品危害防制條例第10條第1 項之施用第
    一級毒品罪。被告持有第一級毒品之低度行為，為施用之高
    度行為所吸收，不另論罪。又被告於93年間因施用毒品及詐
    欺案件，分別經本院以93年度訴字第2554號判決判處有期徒
    刑9 月、以94年度簡字第556 號判決判處有期徒刑4 月，並
    合併定應執行刑有期徒刑1 年確定；於94年間因施用毒品案
    件，經本院以94年度訴字第692 號判決判處有期徒刑11月確
    定，上開各罪經接續執行後，於95年5 月11日縮短刑期假釋
    出監，所餘刑期並付保護管束，至同年11月15日期滿且假釋
    未經撤銷而視為執行完畢，有上開臺灣高雄地方法院檢察署
    刑案資料查註紀錄表及臺灣高等法院被告前案紀錄表各1 份
    在卷可參，其於有期徒刑執行完畢後5 年內，故意再犯本件
    有期徒刑以上之罪，為累犯，應依刑法第47條第1 項規定加
    重其刑。爰審酌被告於上開觀察、勒戒執行完畢後，猶再犯
    上開施用毒品案件經判刑確定並執行完畢，已如前述，且其
    於96年間亦因施用毒品案件經本院判處有期徒刑1 年確定，
    有上開前案紀錄表可考，是被告再犯本件施用毒品案件，顯
    見其仍未能戒除毒癮且戒毒之意念非堅，惟念及被告於犯罪
    後已坦承犯行，態度良好，且施用毒品行為，乃屬對其自身
    健康之戕害行為，及其犯罪動機、目的、手段及施用毒品之
    次數等一切情狀，量處如主文所示之刑，以資懲儆。又本件
    被告行為時係在96年4 月24日以前，合於中華民國96年罪犯
    減刑條例之減刑條件，是本院上開宣告刑應減為2 分之1 即
    4 月又15日，並依同條例第9 條規定，考量本件犯罪情節之
    輕重，及被告係國中畢業，業工，經濟狀況勉持（見偵卷第
    4 頁關於被告教育程度、職業及家庭經濟狀況欄之記載）等
    情，諭知如主文所示之易科罰金折算標準，以資懲儆。
據上論斷，應依刑事訴訟法第273 條之1 第1 項、第284 條之1
、第299 條第1 項前段，毒品危害防制條例第10條第1 項，刑法
第11條前段、第47條第1 項、第41條第1 項前段，中華民國96年
罪犯減刑條例第2 條第1 項第3 款、第7 條、第9 條，判決如主
文。
本案經檢察官乙○○到庭執行職務。
中　　華　　民　　國　　96　　年　　10　　月　　30　　日
                  刑事第十三庭  法　官　蔣志宗
以上正本證明與原本無異。
如不服本判決，應於判決送達後10日內，向本院提出上訴狀。
中　　華　　民　　國　　96　　年　　10　　月　　30　　日
                                書記官  李憶如
附錄本件論罪科刑之法條：
毒品危害防制條例第10條
施用第一級毒品者，處 6 月以上 5 年以下有期徒刑。
施用第二級毒品者，處 3 年以下有期徒刑。
